臺灣板橋地方法院刑事判決　　　　　　　95年度訴字第3039號
公　訴　人　臺灣板橋地方法院檢察署檢察官
被　　　告　乙○○
指定辯護人　本院公設辯護人甲○明
上列被告因違反槍砲彈藥刀械管制條例案件，經檢察官提起公訴
（九十五年度偵字第一九九八九號），本院判決如下：
    主  文
乙○○未經許可，持有可發射金屬或子彈具有殺傷力之手槍，處
有期徒刑參年貳月，併科罰金新臺幣伍萬元，罰金如易服勞役，
以新臺幣壹仟元折算壹日。扣案之仿ＣＯＬＴ廠ＭＫＩＶ型半自
動手槍壹枝（含彈匣壹個，槍枝管制編號0000000000
號）沒收。
    事  實
一、乙○○明知未經許可，不得持有可發射子彈具有殺傷力之改
    造手槍，竟基於持有之犯意，緣於民國九十五年八月十五日
    下午四、五時許，真實姓名年籍不詳、綽號「阿昌」之成年
    男子至其位於臺北縣板橋市○○街三十三巷十九號住處，離
    去時遺留下可擊發金屬或子彈之仿ＣＯＬＴ廠ＭＫＩＶ型半
    自動手槍製造之具殺傷力手槍一枝（含彈匣一個，槍枝管制
    編號為0000000000號）及玩具金屬彈殼三顆，乙
    ○○於發現後，仍予以持有之；嗣於同年月十八日（起訴書
    誤載為「同日」即九十五年八月十五日）下午五時三十分許
    ，為警因施用毒品案件（另由檢察官偵辦，並以九十五年度
    毒偵字第五八九五號不起訴處分確定）持本院核發之九十五
    年度聲搜字第三０四六號搜索票至上址執行搜索扣押時查獲
    ，並扣得上開槍枝及玩具金屬彈殼，始查悉上情。
二、案經臺北縣政府警察局海山分局報請臺灣板橋地方法院檢察
    署檢察官偵查起訴。
    理  由
壹、程序方面有關證據能力部分：被告乙○○及辯護人均就本案
    卷內證據資料之證據能力不予爭執，且均同意引為證據（詳
    見本院卷第七十一頁），且迄於言詞辯論終結前，亦未就本
    院所調查之證據主張有不得作為證據之情形，是本案卷內證
    據資料均得作為本案證據，且經本院審酌後，認下述證據並
    無違法取證或證據力明顯偏低之情形，以資為證據並無不當
    ，則揆諸刑事訴訟法第一百五十九條之五規定意旨，本案經
    調查之證據，均有證據能力，合先敘明。
貳、實體方面：
一、訊據被告乙○○固坦承於上開時、地，為警查扣之槍枝係「
    阿昌」所遺留之事實，惟矢口否認有何持有手槍之犯行，並
    辯稱：該槍枝是於九十五年八月十五日下午四、五點，阿昌
    到伊家時忘了拿走，直到警察來查獲時，伊才知道，如果伊
    知道該槍枝的話，伊會把它藏起來或交給其他人云云置辯；
    而辯護人為其辯護稱：證人即查獲本案之員警鄧文彬證述本
    案主要係搜索被告施用毒品，事前並無任何線報顯示被告涉
    嫌持有槍枝之事實等語，可見被告平日應無持有槍枝之事實
    ；又證人鄧文彬亦證述扣案手槍係放置於床上之手提袋內，
    並無任何遮掩等語，此與一般持有或寄藏手槍者，均將手槍
    藏放在隱密處所有異；況被告平日生活雜亂無章、不拘小節
    ，其平日並不會仔細察看房間內究竟增加置放何物，尚難以
    該手槍放置於床上，要無不能發覺之理，即認被告具有持有
    手槍之故意等語。
二、本院得心證之理由：
(一)、查於九十五年八月十五日下午四、五時許，「阿昌」攜帶扣
    案之可擊發金屬或子彈而具有殺傷力之槍枝一枝（含彈匣一
    個）至被告前揭住處，於離去時忘記帶走而遺留在該處，嗣
    於同年月十八日下午五時三十分許，在上址為警察搜扣等情
    ，業據被告迭於警詢、偵訊及本院訊問時坦承明確，並有現
    場照片七張（詳見偵查卷第二十五至三十一頁）附卷可稽；
    且扣案之手槍經送內政部警政署刑事警察局鑑驗結果認：送
    鑑改造槍枝一枝（槍枝管制編號0000000000號）
    係仿ＣＯＬＴ廠ＭＫＩＶ型半自動手槍製造之槍枝，經檢視
    ，其槍管為塑膠材質，機械性能良好，經填裝適用子彈（具
    直徑約六ＭＭ，重約０點八八Ｇ之鋼珠）實際試射，可擊發
    ，且鋼珠穿透厚度約０點六六ＭＭ鋁板（監測板），認具殺
    傷力；又依刑事科學第五十七期土造子彈鑑驗方法之研究結
    果，彈丸截面積達二十二點四一焦耳／平方公分，可完全貫
    穿厚度０點六五ＭＭ鋁板，而扣案之槍枝經填裝適用子彈試
    射，彈丸可穿透厚度約０點六五ＭＭ鋁板（監測板），故其
    彈丸之單位面積動能已超過二十二點四一焦耳／平方公分，
    故認具殺傷力；及扣案槍枝經實際試射可承受擊發子彈時所
    產生之火藥爆炸威力，未發生槍管爆裂情形，是該槍枝仍可
    供擊發適用子彈使用等情，此有臺北縣政府警察局槍枝初步
    檢視報告表、內政部警政署刑事警察局九十五年九月八日刑
    鑑字第０九五０一二五四０一號槍彈鑑定書、九十五年十二
    月八日刑鑑字第０九五０一０九０四號函覆暨刑事科學第五
    十七期資料各乙份（詳見偵查卷第二十二至二十四、四十二
    至四十四頁及本院卷第三十四至四十一頁）附卷可稽，並有
    該扣案之手槍一枝可證。是上開事實，足堪認定屬實。
(二)、又查於九十五年八月十八日下午五時三十分許，為警在上址
    被告房間內，其睡覺之床頭位置查獲未彌封白色紙袋內有扣
    案之手槍及玩具彈殼乙節，業據被告供承在卷，核與證人即
    本案查獲之員警鄧文彬於本院九十六年三月八日審理期日到
    庭具結證述之情節相符，並有上開現場照片附卷供參；況被
    告迭於警詢、偵訊及本院訊問時均供承：該紙袋是阿昌未帶
    走等語明確，核與其辯稱：伊不知道阿昌未把該紙袋帶走云
    云，顯有矛盾；且衡諸阿昌遺留該紙袋之日期與為警查扣之
    時間距離有三天之久，而該槍枝既係放置於被告睡覺床頭位
    置，且該紙袋並無彌封之情狀，及被告亦自承：阿昌把東西
    放在床頭，離開時把該紙袋遺忘放在床頭，沒有帶走，且於
    阿昌離開後，伊有躺在床上睡覺；且阿昌離開後至十八日為
    警查獲前，伊都在家裡並有上床睡覺等語（詳見本院卷第七
    十三至七十四頁）綦詳，是被告顯然於警查獲前，其業已知
    悉該紙袋內所裝之物品為槍枝；並參酌前開槍枝鑑驗結果，
    可知該槍枝係仿ＣＯＬＴ廠ＭＫＩＶ型半自動手槍製造之槍
    枝，顯與一般玩具手槍有異，而被告於發現該槍枝後，並未
    將該槍枝返還予阿昌或交予警方處理，其顯有持有該槍枝之
    犯意，故被告及辯護人仍持前詞辯解，係屬卸責之詞，不足
    採信。
(三)、綜上所述，本件事證已臻明確，被告犯行堪以認定，應予依
    法論科。
二、查被告未經許可，持有可發射金屬或子彈具有殺傷力之手槍
    ，核其所為，係犯槍彈藥刀械管制條例第八條第四項之未經
    許可持有可發射金屬或子彈具有殺傷力之手槍罪。至辯護人
    辯護稱：縱認被告確有持有手槍之故意，然請斟酌扣案之玩
    具手槍係屬塑膠槍管，似未經改造之情事，而上開手槍固能
    射穿０點六五ＭＭ之監測鋁板，然其殺傷力，僅高出實務上
    認定具有殺傷力之二十焦耳／平方公分之數據少許，自難與
    一般改造槍枝比擬，請依刑法第五十九條之規定，酌減其刑
    等語，然揆諸前揭槍彈鑑定書及內政部警政署刑事警察局函
    覆暨所附資料，可知扣案之槍枝經填裝適用子彈試射，彈丸
    可穿透厚度約０點六五ＭＭ鋁板（監測板），故其彈丸之單
    位面積動能已超過二十二點四一焦耳／平方公分，且經實際
    試射可承受擊發子彈時所產生之火藥爆炸威力並未發生槍管
    爆裂，顯見該槍枝仍具有相當之殺傷力，況被告犯後猶否認
    犯行，態度不佳，又無其他證據足供本院參酌認被告有刑法
    五十九條所定其犯罪情狀顯可憫恕而認科以最低刑度即有期
    徒刑三年仍嫌過重之情事，故辯護人前揭辯護，容有未洽，
    不予採信。爰審酌被告明知槍枝影響社會治安重大，竟未經
    許可持有扣案之手槍，對於他人之生命、身體形成潛在威脅
    ，並害及整體社會秩序與生活安全，並考量被告之素行狀況
    ，且犯後否認犯行之態度等一切情狀，量處如主文所示之刑
    ，並就罰金刑部分諭知易服勞役之折算標準，以資懲儆。
三、至扣案之仿ＣＯＬＴ廠ＭＫＩＶ型半自動手槍一枝（含彈匣
    一個，槍枝管制編號0000000000號），業經鑑定
    認具有殺傷力，已如前述，屬違禁物，應依刑法第三十八條
    第一項第一款之規定，併予宣告沒收。另扣案之玩具金屬彈
    殼，亦經鑑驗認係玩具金屬彈殼，此有上開槍彈鑑定書可參
    ，且非被告所有並供犯罪用之物，爰毋庸併予宣告沒收，附
    此敘明。
據上論斷，應依刑事訴訟法第二百九十九條第一項前段，槍砲彈
藥刀械管制條例第八條第四項，刑法第十一條前段、第四十二條
第三項、第三十八條第一項第一款，判決如主文。
本案經檢察官彭聖斐到庭執行職務。
中　　華　　民　　國　　96　　年　　3 　　月　　8 　　日
                  刑事第六庭審判長法　官  許仕楓
                                  法  官  林鈺琅
                                  法  官  饒金鳳
以上正本證明與原本無異。
如不服本判決應於送達後十日內向本院提出上訴狀。
                                  書記官  王春森
中　　華　　民　　國　　96　　年　　3 　　月　　8 　　日
附錄本案論罪科刑法條全文：
槍砲彈藥刀械管制條例第八條第四項：
未經許可，持有、寄藏或意圖販賣而陳列第一項所列槍枝者，處
三年以上十年以下有期徒刑，併科新臺幣七百萬元以下罰金。
